---
title: "Análisis de la cuenta de Alejando Cavero"
author: "Gissela_Cornejo_Castellano"
date: "8/2/2022"
output: html_document
---

```{r setup, include=FALSE}
knitr::opts_chunk$set(echo = TRUE)
```

# Este trabajo analiza los últimos 1000 tweets del congresista Alejando Cavero (@AlejandroCavero) al 08 de febrero de 2022, 9.30 a.m.

```{r Librerías}
library(rtweet)
library(tidyverse)
library(twitteR)
library(ROAuth)
library(httr)
library(tm)
library(SnowballC)
library(rio)
```

# 1. Conseguir la data

## 1.1 API de Twitter y establecer conexión

En aras de no usar repetidas veces mis credenciales, una vez extraída la data la exporté como csv. Por esa razón he colocado los siguientes chunks como comentario y he borrado mis claves.
```{#r}
api_key <- ""
api_secret <- ""
access_token <- ""
access_token_secret <- ""
```

```{#r}
setup_twitter_oauth(api_key,api_secret,access_token,access_token_secret)
```

```{#r}
Cavero <- get_timeline("@AlejandroCavero", 1000)
```

## 1.2 Exportar la base de datos a csv, como respaldo para no volver a usar las credenciales si lo vuelvo a necesitar.
```{#r}
Cavero <- apply(Cavero,2,as.character)
```

```{#r}
write.csv(Cavero, "C:\\Users\\jecas\\Documents\\GitHub\\NLP_AleCav\\Cavero.csv", row.names=FALSE)
```

## 1.3 Importar base desde Github, para la reproducibilidad de este Rmd.
```{r}
Github <- "https://github.com/gisselacornejocastellano/NLP_AleCav/raw/main/Cavero.csv"

Cavero_Tweets <- import(Github, encoding = "UTF-8")
```


