---
title: "Análisis de la cuenta de Alejando Cavero"
author: "Gissela_Cornejo_Castellano"
date: "8/2/2022"
output: html_document
---

```{r setup, include=FALSE}
knitr::opts_chunk$set(echo = TRUE)
```

# Este trabajo analiza los últimos 1000 tweets del congresista Alejando Cavero (@AlejandroCavero) al 08 de febrero de 2022, 9.30 a.m.

```{r Librerías}
library(rtweet)
library(tidyverse)
library(twitteR)
library(ROAuth)
library(httr)
library(tm)
library(SnowballC)
library(rio)
library(wordcloud)
library(SentimentAnalysis)
```

# 1. Conseguir la data

## 1.1 API de Twitter y establecer conexión

En aras de no usar repetidas veces mis credenciales, una vez extraída la data la exporté como csv. Por esa razón he colocado los siguientes chunks como comentario y he borrado mis claves.
```{#r}
api_key <- ""
api_secret <- ""
access_token <- ""
access_token_secret <- ""
```

```{#r}
setup_twitter_oauth(api_key,api_secret,access_token,access_token_secret)
```

## 1.2 Extraer tweets
```{#r}
Cavero <- get_timeline("@AlejandroCavero", 1000)
```

```{#r}
Cavero2 <- tweets_data(Cavero)
head(Cavero2)
```

## 1.3 Exportar la base de datos a csv para subirlas a Github.

```{#r}
export(Cavero2,"Cavero_Tweets.csv",row.names = F)
```

## 1.3 Importar base desde Github, para la reproducibilidad de este Rmd.
```{r}
Github <- "https://github.com/gisselacornejocastellano/R_NLP-Cavero/raw/main/Cavero_Tweets.csv"

Cavero_All_Tweets <- import(Github, encoding ="UTF-8")
```


# 2. Preprocesamiento
```{r}
max(Cavero_All_Tweets$created_at); min(Cavero_All_Tweets$created_at)
head(Cavero_All_Tweets$text)
```
## 2.1 Creación de corpus
```{r}
Cavero_RT_Deleted <- Cavero_All_Tweets[Cavero_All_Tweets$is_retweet == 'FALSE',]

Cavero_Text <- Cavero_RT_Deleted$text
```

```{r}
Corpus <- Corpus(VectorSource(Cavero_Text))
length(Cavero_Text)
content(Corpus[1])
```
## 2.2 Transformación de texto
```{r Minúsculas}
content(Corpus[1])
Corpus <- tm_map(Corpus,content_transformer(tolower)) 
content(Corpus[1])
```

```{r Eliminar links}
content(Corpus[1])
Quitar_URL <- function(x) gsub("http[^[:space:]]*", "", x)
Corpus <- tm_map(Corpus, content_transformer(Quitar_URL))
content(Corpus[1])
```
```{r Eliminar tildes}
content(Corpus[1])
Quitar_Tilde <- function(x) chartr('áéíóú','aeiou',x)
Corpus <- tm_map(Corpus, Quitar_Tilde)
content(Corpus[1])
```
```{r Eliminar '?' y '¿'}
content(Corpus[1])
Quitar_Interrogacion1 <- function(x) chartr('?',' ',x)
Quitar_Interrogacion2 <- function(x) chartr('¿',' ',x)
Corpus <- tm_map(Corpus, Quitar_Interrogacion1)
Corpus <- tm_map(Corpus, Quitar_Interrogacion2)
content(Corpus[1])
```
```{r Eliminar '¡' y '!'}
content(Corpus[1])
Quitar_Exclamacion1 <- function(x) chartr('¡',' ',x)
Quitar_Exclamacion2 <- function(x) chartr('!',' ',x)
Corpus <- tm_map(Corpus, Quitar_Exclamacion1)
Corpus <- tm_map(Corpus, Quitar_Exclamacion2)
content(Corpus[1])
```

```{r Eliminar handles}
content(Corpus[91])
Quitar_Usuarios <- function(x) gsub("@\\w+", "", x)
Corpus <- tm_map(Corpus, Quitar_Usuarios)
content(Corpus[91])
```

```{r Eliminar números}
content(Corpus[1])
Corpus <- tm_map(Corpus, removeNumbers)
content(Corpus[1])
```

```{r Quitar puntuación}
content(Corpus[3])
Corpus <- tm_map(Corpus, removePunctuation)
content(Corpus[3])
```

## 2.3 Remover Stopwords

```{r}
content(Corpus[1])
Corpus <- tm_map(Corpus, removeWords,c(stopwords("spanish")))
content(Corpus[1])
```
```{r Stopwords específicos}
content(Corpus[1])
Corpus <- tm_map(Corpus, removeWords,c("mas", "asi", "ser", "aqui", ""))
content(Corpus[1])
```


## Remover espacios en blanco excesivos
```{r}
content(Corpus[1])
Corpus <- tm_map(Corpus, stripWhitespace)
content(Corpus[1])
```
# 3 Exploración
## 3.1 Matrices y palabras frecuentes
```{r Matriz de términos}
Terminos <- TermDocumentMatrix(Corpus)

Terminos
```
```{r}
inspect(Terminos)
```
```{r Frecuencia de palabras}
findFreqTerms(Terminos,lowfreq = 10) # al menos 10 veces
```

```{r Matriz}
Matriz <- as.matrix(Terminos)
head(Matriz)
```

### Ordenar en forma decreciente. Dos de las expresiones más usadas son emoticones que incluyen la bandera del Perú (PE). 
```{r}
Decreciente <- sort(rowSums(Matriz),decreasing=TRUE)
head(Decreciente)
```
## 3.2 Crear Data Frame con términos y frecuencias


```{r Crear DF}
Cavero_DF <- data.frame(Palabra = names(Decreciente), freq=Decreciente)

Cavero_DF
```

## 3.3 Frecuencia de palabras
```{r}
Cavero_DF2 <- Cavero_DF
hist(Cavero_DF2$freq)
Cavero_DF2 <- subset(Cavero_DF2, Cavero_DF2$freq >= 10)
Cavero_DF2
```

## 3.4 Gráficos
```{r}
ggplot(Cavero_DF2, aes( x= Palabra, y=freq )) + geom_bar(stat="identity") +
  xlab("Términos") + ylab("Frecuencia") + coord_flip() +
  theme(axis.text=element_text(size=7))
```

```{r}
barplot(Cavero_DF2[1:20,]$freq, las = 2, names.arg = Cavero_DF2[1:20,]$Palabra,
        col ="brown", main ="Top 5 palabras más frecuentes",
        ylab = "Palabras más frecuentes")
```
## 3.5 Wordcloud
```{r}
#head(Cavero_DF)
#Conteo_Palabras <- data.frame(freq = apply(Palabra,1,sum))
#head(Conteo_Palabras)

wordcloud(Cavero_DF$Palabra, Cavero_DF$freq, random.order=FALSE, min.freq=2, colors=brewer.pal(8, "Dark2"))
```

# 4. Modelamiento

## 4.1 Asociación de palabras
### Palabras asociadas a "peru", "libertad" y "congreso"
```{r}
findAssocs(Terminos, c("peru"), c(0.30))
```

```{r}
findAssocs(Terminos, c("libertad"), c(0.30))
```

```{r}
findAssocs(Terminos, c("congreso"), c(0.30))
```

## 4.2 Clúster de textos

```{r}
Cluster <- removeSparseTerms(Terminos, sparse = 0.96)
m2 <- as.matrix(Cluster)
distMatrix <- dist(scale(m2))
fit <- hclust(distMatrix, method = "ward.D")
plot(fit)
rect.hclust(fit, k = 5)
```

## 4.3 Análisis de sentimientos
```{r}
Sentimientos <- analyzeSentiment(Cavero_Text,language = "spanish")
```

```{r}
Sentimientos_final <- data.frame(Cavero_Text,
                               sentiment = convertToDirection(Sentimientos$SentimentGI))
```

```{r}
table(Sentimientos_final$sentiment)
```

```{r}
Sentimientos_final$score <- 0
Sentimientos_final$score[Sentimientos_final$sentiment == "positive"] <- 1
Sentimientos_final$score[Sentimientos_final$sentiment == "negative"] <- -1
```

```{r}
head(Sentimientos_final)
table(Sentimientos_final$score)
```

